# 吸收合并和母公司捐赠

提问人：zhs7403 时间：2015-12-14 17:53:54
问题 1 ：同一控制下的吸收合并，合并日的合并资产负债表，未分配利润、盈余公积需要恢复嘛？
问题 2 ：最近ST博源的案例--大股东无偿捐赠给子公司。子公司资本公积是否需按照合并 33 号第 36 条规定分给少数股东？ 我理解不需要，没有改变大股东控制资源的经济成果和现金流量，只需要资本公积和大股东的长股投资抵消即可，对吗

回答人：chenyiwei
1 、合并方需编制合并报表的，则合并报表层面对被吸收方留存收益恢复的处理原则与控股合并一致。 2 、因对外交易改变了上市公司可控制的经济资源，需体现出少数股权的变化。

提问人：zhs7403 时间：2015-12-14 20:14:27
陈老师，第一个没问题，第二个我印象很多您资产划转业务都是不改变投资方可以控制的经济利益资源。因此如何区别？

回答人：chenyiwei
关键是：这个交易是否为本会计主体与本主体以外的其他方面的交易结果。